【裁判字號】    99,上訴,3760
【裁判日期】    991122
【裁判案由】    毒品危害防制條例
【裁判全文】
臺灣高等法院刑事判決                99年度上訴字第3760號
上  訴  人
即  被  告  蓋建安
上列上訴人因毒品危害防制條例案件，不服臺灣板橋地方法院99
年度訴字第2563號，中華民國99年9月23日第一審判決（起訴案
號：臺灣板橋地方法院檢察署99年度毒偵字第4821號、第5176號
），提起上訴，本院判決如下：
    主  文
上訴駁回。
    理  由
一、依刑事訴訟法第350條、第361條、第362條、第367條規定，
    不服地方法院之第一審判決而上訴者，須提出上訴書狀，並
    應敘述具體理由，為上訴必備之程式；其所提出之書狀未敘
    述上訴理由，或僅曾以言詞陳述上訴理由者，均應於上訴期
    間屆滿後20日內補提理由書於第一審法院。第一審法院經形
    式審查，認逾期未補提上訴理由者，應定期間先命補正；逾
    期未補正者，為上訴不合法律上之程式，應以裁定駁回。倘
    已提出上訴理由，但所提非屬具體理由者，則由第二審法院
    以上訴不合法律上之程式，判決駁回。而所謂具體理由，必
    係依據卷內既有訴訟資料或提出新事證，指摘或表明第一審
    判決有何採證認事、用法或量刑等足以影響判決本旨之不當
    或違法，而構成應予撤銷之具體事由，始克當之（例如：依
    憑證據法則具體指出所採證據何以不具證據能力，或依憑卷
    證資料，明確指出所為證據證明力之判斷如何違背經驗、論
    理法則）；倘僅泛言原判決認定事實錯誤、違背法令、量刑
    失之過重或輕縱，而未依上揭意旨指出具體事由，或形式上
    雖已指出具體事由，然該事由縱使屬實，亦不足以認為原判
    決有何不當或違法者（例如：對不具有調查必要性之證據，
    法院未依聲請調查亦未說明理由，或援用證據不當，但除去
    該證據仍應為同一事實之認定），皆難謂係具體理由，俾與
    第二審上訴制度旨在請求第二審法院撤銷、變更第一審不當
    或違法之判決，以實現個案救濟之立法目的相契合，並節制
    濫行上訴，最高法院97年度台上字第892號判決意旨參照。
二、本件上訴人即被告蓋建安不服原審判決，提起上訴，其於99
    年10月13日提出上訴理由狀稱：其自警詢至偵訊及庭訊均自
    白承認吸食毒品，請求依刑法第57條准予減刑；雖其前有麻
    醉藥品、肅清煙毒等前科，但時間均為民國81年時所犯，近
    20年間確未曾吸食毒品，非如地院庭所示屢勸不改，請求准
    予輕判或准予易科罰金云云。
三、經查：原判決依被告蓋建安於原審審理時自白不諱，及其於
    經警查獲後採集尿液鑑驗結果，確呈甲基安非他命、嗎啡陽
    性反應，有臺灣尖端先進生技醫藥股份有限公司濫用藥物檢
    驗報告1紙在卷足證（見臺灣板橋地方法院檢察署99年度毒
    偵字第4821號卷第頁78），足徵被告自白核與事實相符，認
    定被告確有施用第一級、第二級毒品罪犯行，並審酌被告前
    有麻藥、煙毒及毒品等前科，顯示素行不佳，有前揭本院被
    告前案紀錄表可參，明知毒品危害之烈，未思改過自新，復
    分別施用第一級、第二級毒品而再犯本案，顯然先前屢經保
    安處分未收矯治、警惕之效，被告既無確實戒毒之決心，已
    難自拔，自應施以相當之刑罰，以期收教化之功能，兼衡其
    於原審審理時自知事證明確而坦承犯行，且其施用毒品犯行
    所生危害，主要以自戕身心健康為主，對於他人生命、身體
    、財產等法益，尚未查得重大直接危害等一切情狀，就其施
    用第一級毒品罪及第二級毒品犯行分別量處有期徒刑8月、4
    月，及定應執行有期徒刑10月，並就扣案之粉末3包（驗餘
    合計淨重1點33公克）及碎塊1包（驗餘淨重3點74公克）經
    鑑驗後認係第一級毒品海洛因，有法務部調查局濫用藥物實
    驗室鑑定書1份在卷可查，並依毒品危害防制條例第18條第1
    項規定諭知沒收銷燬。另以扣案之海洛因包裝袋4只外包裝
    部分為被告所有，供其施用海洛因使用之物，業據被告供承
    在卷，並依刑法第38條第1項第2款之規定併予宣告沒收等情
    ，均已詳敘其所憑證據、認定理由及量刑依據。從形式上觀
    察，原判決並無認定事實錯誤、量刑瑕疵或違背法令之情形
    。按刑之量定係實體法上賦予法院職權裁量之事項，倘無逾
    越法律規定之範圍，或濫用裁量權限之情形，即不得任意指
    摘為違法（最高法院96年度台上字第3855號判決意旨參照）
    ，原審判決已詳細記載其審酌科刑之一切情狀之理由，核無
    量刑刑度之違法或不當情形。被告上訴理由執請求輕判或准
    予易科罰金云云，尚不足以影響判決量刑刑度之本旨，亦不
    足以認為原審判決有何不當或違法，核非上開法條規定之上
    訴應敘述之具體理由。被告復顯未依據卷內既有訴訟資料或
    提出新事證，指摘或表明第一審判決有何採證認事、用法或
    量刑等足以影響判決本旨之不當或違法，並不足以影響原審
    判決結果，而構成應予撤銷之具體事由，即與未敘述具體理
    由無異。揆諸上開說明，本件上訴未敘述具體理由，本院亦
    無須再命補正，其上訴不合法，應予駁回，並不經言詞辯論
    為之。
據上論斷，應依刑事訴訟法第367條前段、第372條，判決如主文
。
中    華    民    國    99    年    11    月    22    日
            刑事第十五庭  審判長法  官  沈宜生
                                法  官  吳炳桂
                                法  官  賴邦元
以上正本證明與原本無異。
施用第一級毒品部分如不服本判決，應於收受送達後10日內向本
院提出上訴書狀，其未敘述上訴之理由者並得於提起上訴後10日
內向本院補提理由書（均須按他造當事人之人數附繕本）「切勿
逕送上級法院」。
施用第二級毒品部分不得上訴。
                                書記官  鄭信昱
中    華    民    國    99    年    11    月    24    日
附錄：本案論罪科刑法條全文
毒品危害防制條例第10條
施用第一級毒品者，處 6 月以上 5 年以下有期徒刑。
施用第二級毒品者，處 3 年以下有期徒刑。

司法院資訊處製作；財團法人民間司法改革基金會備份。
